【裁判字號】    90,易,463
【裁判日期】    900425
【裁判案由】    侵占
【裁判全文】
台灣板橋地方法院刑事判決                            九十年度易字第四六三號
    公  訴  人  臺灣板橋地方法院檢察署檢察官
    被      告  乙○○
右列被告因侵占案件，經檢察官提起公訴（八十九年度偵續字第二五五號），本院判
決如左：
    主      文
乙○○連續意圖為自己不法之所有，而侵占對於業務上所持有之物，處有期徒刑柒月
。緩刑年。
    事      實
一、乙○○自民國八十七年十月間起，受僱設於臺北縣泰山鄉○○路○段六巷一弄四
    號創首國際有限公司（下稱創首公司），擔任業務員一職，負責行動電話配件之
    銷售及經銷商客戶貨款之收繳，為從事業務之人。竟意圖為自己不法所有，並基
    於概括犯意，自八十八年五月間起（公訴人誤為九月）至八十九年二月間止，連
    續利用業務上代創首公司收取客戶貨款之機會，將其所收取、應屬於公司所有之
    貨款，以變異持有為所有之意思予以侵占入己多次，計侵占貨款新臺幣（下同）
    十一萬六千八百零四元（起訴書誤為十二萬八千七百五十八元）。
二、案經創首公司訴請臺灣板橋地方法院檢察署檢察官偵查起訴。
    理      由
一、訊據被告乙○○矢口否認有何上揭侵占犯行，辯稱：我向公司領取之貨品，有的
    遺失、遭竊、毀損，有的放在客戶那裡，有時調貨給同事，漏未填具調撥單所致
    云云。惟查右揭犯罪事實，業據告訴人創首公司代表人甲○○到庭指訴綦詳，核
    與證人即告訴人公司會計余淑如到庭證述之情節相符，且有被告簽署之切結書二
    份在卷可稽。又創首公司規定業務員向公司領取行動電話配件進行銷售，須先填
    寫領貨單，貨品平日由業務員保管，同事間相互調貨，須填寫調撥單，每一、二
    月盤點一次，不足款項由薪資中扣除等情，業據證人丙○○、丁○○分別於偵查
    中（見八十九年度偵字第一四二四一號偵查卷第十六頁背面）及本院審理時（見
    本院九十年四月十一日訊問筆錄）證述明確，從而銷售貨品之保管對於業務員自
    身權益影響甚巨，被告身為公司業務員，平日即負責貨品銷售及貨款收繳，對於
    上述業務之執行自有較高之注意義務，雖貨款偶有差錯在所難免，惟被告將貨品
    調借予同事而未填具調撥單，甚至任意將貨品散置，以致遭竊、毀損，其金額高
    達十餘萬元，被告上開所辯，已有違常情，難以採信，本件事證明確，被告犯行
    洵堪認定，自應依法論科。至於被告簽署之二張切結書，其上記載金額共計十一
    萬八千三百三十九元（公訴人誤載為十二萬八千七百五十八元），其中第二項「
    客戶倒帳金額拆帳後，應付一千五百三十五元」部分，係客戶倒帳後公司與業務
    員各分擔一半損失之金額，業據告訴人代表人甲○○到庭證述明確，被告就該款
    項顯無侵占之犯行，此部分無法證明被告犯罪，惟此部分與上開論罪科刑部分具
    有連續犯之裁判上一罪關係，無庸另為無罪之諭知，附此敘明。
二、核被告乙○○所為，係犯刑法第三百三十六條第二項之業務侵占罪。其先後多次
    業務侵占犯行，時間緊接，方式相同，所犯犯罪構成要件亦復同一，顯係基於概
    括犯意而為，應依刑法第五十六條連續犯之規定，以一罪論，並加重其刑。爰審
    酌被告之品性、智識程度，犯罪之動機、目的、手段、侵占之金額、對被害人造
    成之損失、犯罪後否認犯行等一切情狀，量處如主文所示之刑，資為懲儆。又被
    告前無犯罪前科紀錄，有臺灣高等法院檢察署刑案記錄簡覆表在卷可稽，其因一
    時失慮，致罹刑典，事後積極清償債務，業已清償四萬五千元，其餘欠款部分由
    其姐林雲珠擔任保證人，每月扣除保證人薪資三分之一，有匯款單二紙、林雲珠
    九十年三月薪資明細表一份在卷可稽，經此刑之宣告後，應知警惕而無再犯之虞
    ，本院因認暫不執行其刑為當，予以宣告緩刑三年，用啟自新。
據上論結，應依刑事訴訟法第二百九十九條第一項前段，刑法第五十六條、第三百三
十六條第二項、第七十四條第一款，罰金罰鍰提高標準條例第一條前段，判決如主文
。
本案經檢察官蔡顯鑫到庭執行職務。
中      華      民      國       九十       年     四     月   二十五   日
                                      臺灣板橋地方法院刑事第六庭
                                          法  官  侯  志  融
右正本證明與原本無異。
如不服本判決，應於判決送達後十日內，向本院提出上訴狀
                                          書記官  陳  淑  芳
中      華      民      國       九十       年     四     月    三十    日
【附錄本案所犯法條全文】
中華民國刑法第三百三十六條
 (公務公益侵占罪、業務侵占罪)
對於公務上或因公益所持有之物，犯前條第一項之罪者，處一年以上七年以下有期徒
刑，得併科五千元以下罰金。
對於業務上所持有之物，犯前條第一項之罪者，處六月以上五年以下有期徒刑，得併
科三千元以下罰金。
前二項之未遂犯罰之。


司法院資訊處製作；財團法人民間司法改革基金會備份。
